Config:
  hfst:
    Gen: ../../../src/generator-gt-norm.hfst
    Morph: ../../../src/analyser-gt-norm.hfst
  xerox:
    Gen: ../../../src/generator-gt-norm.xfst
    Morph: ../../../src/analyser-gt-norm.xfst
    App: lookup

Tests:
  
  Verb - mow - help : # Ordinary TA verb - full paradigm
     mow+V+TA+Ind+Prs+1Sg+3SgO: nimowâw
     mow+V+TA+Ind+Prs+2Sg+3SgO: kimowâw
     mow+V+TA+Ind+Prs+3Sg+3SgO: mowêw
     mow+V+TA+Ind+Prs+4Sg+3SgO: mowêyiwa

     mow+V+TA+Ind+Prs+1Pl+3SgO: nimowânân
     mow+V+TA+Ind+Prs+12Pl+3SgO: kimowânaw
     mow+V+TA+Ind+Prs+2Pl+3SgO: kimowâwâw
     mow+V+TA+Ind+Prs+3Pl+3SgO: mowêwak
     mow+V+TA+Ind+Prs+4Pl+3SgO: mowêyiwa

     mow+V+TA+Ind+Prs+1Sg+3PlO: nimowâwak
     mow+V+TA+Ind+Prs+2Sg+3PlO: kimowâwak
     mow+V+TA+Ind+Prs+3Sg+3PlO: mowêw
     mow+V+TA+Ind+Prs+4Sg+3PlO: mowêyiwa
     mow+V+TA+Ind+Prs+4Sg+4PlO: mowikoyiwa

     mow+V+TA+Ind+Prs+1Pl+3PlO: nimowânânak
     mow+V+TA+Ind+Prs+12Pl+3PlO: kimowânawak
     mow+V+TA+Ind+Prs+2Pl+3PlO: kimowâwâwak
     mow+V+TA+Ind+Prs+3Pl+3PlO: mowikowak
     mow+V+TA+Ind+Prs+3Pl+3PlO: mowêwak
     mow+V+TA+Ind+Prs+4Pl+3PlO: mowêyiwa

     mow+V+TA+Ind+Prs+3Sg+1SgO: nimowik
     mow+V+TA+Ind+Prs+3Sg+2SgO: kimowik
     mow+V+TA+Ind+Prs+3Sg+1PlO: nimowikonân
     mow+V+TA+Ind+Prs+3Sg+12PlO: kimowikonaw
     mow+V+TA+Ind+Prs+3Sg+2PlO: kimowikowâw
     
     mow+V+TA+Ind+Prs+3Pl+1SgO: nimowikwak
     mow+V+TA+Ind+Prs+3Pl+2SgO: kimowikwak
     mow+V+TA+Ind+Prs+3Pl+1PlO: nimowikonânak
     mow+V+TA+Ind+Prs+3Pl+12PlO: kimowikonawak
     mow+V+TA+Ind+Prs+3Pl+2PlO: kimowikowâwak

     mow+V+TA+Cnj+Prs+1Sg+3SgO: [ê-mowak, êmowak]
     mow+V+TA+Cnj+Prs+1Sg+3PlO: [ê-mowakik, êmowakik]
     mow+V+TA+Cnj+Prs+1Pl+3SgO: [ê-mowâyâhk, êmowâyâhk]
     mow+V+TA+Cnj+Prs+1Pl+3PlO: [ê-mowâyâhkik, êmowâyâhkik]
     mow+V+TA+Cnj+Prs+12Pl+3SgO: [ê-mowâyahk, êmowâyahk]
     mow+V+TA+Cnj+Prs+12Pl+3PlO: [ê-mowâyâhkok, êmowâyâhkok]
     
     mow+V+TA+Cnj+Prs+2Sg+3SgO: [ê-mowat, êmowat]
     mow+V+TA+Cnj+Prs+2Sg+3PlO: [ê-mowacik, êmowacik]
     mow+V+TA+Cnj+Prs+2Pl+3SgO: [ê-mowâyêk, êmowâyêk]
     mow+V+TA+Cnj+Prs+2Pl+3PlO: [ê-mowâyêkok, êmowâyêkok]

     mow+V+TA+Cnj+Prs+3Pl+4PlO: [ê-mowikocik, êmowikocik]
     mow+V+TA+Cnj+Prs+3Pl+3SgO: [ê-mowâcik, êmowâcik]
     mow+V+TA+Cnj+Prs+3Pl+3PlO: [ê-mowâcik, êmowâcik]
     mow+V+TA+Cnj+Prs+3Pl+2SgO: [ê-mowiskik, êmowiskik]
     mow+V+TA+Cnj+Prs+3Pl+2PlO: [ê-mowikoyêkok, êmowikoyêkok]
     mow+V+TA+Cnj+Prs+3Pl+1SgO: [ê-mowicik, êmowicik]
     mow+V+TA+Cnj+Prs+3Pl+1PlO: [ê-mowikoyâhkik, êmowikoyâhkik]
     mow+V+TA+Cnj+Prs+3Pl+12PlO: [ê-mowikoyâhkok, êmowikoyâhkok]

     mow+V+TA+Cnj+Prs+3Sg+4PlO: [ê-mowikocik, êmowikocik]
     mow+V+TA+Cnj+Prs+3Sg+3SgO: [ê-mowât, êmowât]
     mow+V+TA+Cnj+Prs+3Sg+3PlO: [ê-mowât, êmowât]
     mow+V+TA+Cnj+Prs+3Sg+2SgO: [ê-mowisk, êmowisk]
     mow+V+TA+Cnj+Prs+3Sg+2PlO: [ê-mowikoyêk, êmowikoyêk]
     mow+V+TA+Cnj+Prs+3Sg+1SgO: [ê-mowit, êmowit]
     mow+V+TA+Cnj+Prs+3Sg+1PlO: [ê-mowikoyâhk, êmowikoyâhk]
     mow+V+TA+Cnj+Prs+3Sg+12PlO: [ê-mowikoyahk, êmowikoyahk]

     mow+V+TA+Cnj+Prs+4Pl+4SgO: [ê-mowkoyit, êmowkoyit]
     mow+V+TA+Cnj+Prs+4Pl+4PlO: [ê-mowikoyit, êmowikoyit]
     mow+V+TA+Cnj+Prs+4Pl+3SgO: [ê-mowâyit, êmowâyit]
     mow+V+TA+Cnj+Prs+4Pl+3PlO: [ê-mowikocik, êmowikocik]

     mow+V+TA+Cnj+Prs+4Sg+4SgO: [ê-mowkoyit, êmowkoyit]
     mow+V+TA+Cnj+Prs+4Sg+4PlO: [ê-mowikoyit, êmowikoyit]
     mow+V+TA+Cnj+Prs+4Sg+3SgO: [ê-mowâyit, êmowâyit]
     mow+V+TA+Cnj+Prs+4Sg+3PlO: [ê-mowikocik, êmowikocik]


     mow+V+TA+Fut+Cond+1Sg+3SgO: mowaki
     mow+V+TA+Fut+Cond+1Sg+3PlO: mowakwâwi
     mow+V+TA+Fut+Cond+1Pl+3SgO: mowâyâhki
     mow+V+TA+Fut+Cond+1Pl+3PlO: mowâyâhkwâwi
     mow+V+TA+Fut+Cond+12Pl+3SgO: mowâyâhko
     mow+V+TA+Fut+Cond+12Pl+3PlO: mowâyâhkwâwi

     mow+V+TA+Fut+Cond+2Sg+3SgO: mowaci
     mow+V+TA+Fut+Cond+2Sg+3PlO: mowatwâwi
     mow+V+TA+Fut+Cond+2Pl+3SgO: mowâyêko
     mow+V+TA+Fut+Cond+2Pl+3PlO: mowâyêkwâwi

     mow+V+TA+Fut+Cond+3Sg+3SgO: mowâci
     mow+V+TA+Fut+Cond+3Sg+4SgO: mowâyici
     mow+V+TA+Fut+Cond+3Sg+3PlO: mowikotwâwi
     mow+V+TA+Fut+Cond+3Sg+1SgO: mowici
     mow+V+TA+Fut+Cond+3Sg+2SgO: mowiski
     mow+V+TA+Fut+Cond+3Sg+1PlO: mowikoyâhki
     mow+V+TA+Fut+Cond+3Sg+2PlO: mowikoyêko
     mow+V+TA+Fut+Cond+3Sg+12PlO: mowikoyahko

     mow+V+TA+Fut+Cond+3Pl+3SgO: mowâtwâwi
     mow+V+TA+Fut+Cond+3Pl+3PlO: mowâtwâwi
     mow+V+TA+Fut+Cond+3Pl+3PlO: mowikotwâwi

     mow+V+TA+Fut+Cond+4Sg+3SgO: mowikoci
     mow+V+TA+Fut+Cond+4Sg+3PlO: mowâyici
     mow+V+TA+Fut+Cond+4Pl+3SgO: mowikoci
     mow+V+TA+Fut+Cond+4Pl+3PlO: mowâyici
     mow+V+TA+Fut+Cond+4Sg+4PlO: mowikoyici
     mow+V+TA+Fut+Cond+4Pl+4PlO: mowikoyici

     mow+V+TA+Imp+Imm+2Sg+3SgO: mow
     mow+V+TA+Imp+Imm+2Pl+3SgO: mowihk
     mow+V+TA+Imp+Imm+12Pl+3SgO: mowâtân
     mow+V+TA+Imp+Imm+2Sg+3PlO: mowik
     mow+V+TA+Imp+Imm+2Pl+3PlO: mowihkok
     mow+V+TA+Imp+Imm+12Pl+3PlO: mowâtânik

     mow+V+TA+Imp+Del+2Sg+3SgO: mowâhkan
     mow+V+TA+Imp+Del+2Pl+3SgO: mowâhkêk
     mow+V+TA+Imp+Del+12Pl+3SgO: mowâhkahk
     mow+V+TA+Imp+Del+2Sg+3PlO: mowâhkanik
     mow+V+TA+Imp+Del+2Pl+3PlO: mowâhkêkok
     mow+V+TA+Imp+Del+12Pl+3PlO: mowâhkahkok






